【裁判字號】    91,易,2681
【裁判日期】    920211
【裁判案由】    傷害
【裁判全文】
臺灣臺中地方法院刑事判決                        九十一年度易字第二六八一號
    公  訴  人  臺灣臺中地方法院檢察署檢察官
    被      告  甲○○  女  二.
右列被告因傷害案件，經檢察官提起公訴（九十一年度偵字第一八九一五號），本院
判決如左：
    主  文
甲○○傷害人之身體，處拘役伍拾日，如易科罰金，以參佰元折算壹日。
    事  實
一、甲○○與乙○○為同事關係，二人在公司因故而有爭執，甲○○竟基於普通傷害
    之犯意，於民國九十一年七月二十五日晚間八時二十分許，在臺中縣神岡鄉○○
    路六五號前，騎乘機車撞擊正騎腳踏車返家之乙○○，使乙○○因重心不穩而跌
    入路旁田中，致受有左大腿挫傷十乘以十五公分之傷害。
二、案經被害人乙○○訴由臺中縣警察局豐原分局報告臺灣臺中地方法院檢察署檢察
    官偵查起訴。
    理  由
一、訊據被告甲○○承認於右揭時地傷害乙○○之事實，惟略辯稱：伊是用手將乙○
    ○推入田中，不是用機車撞她云云。經查：被告右揭傷害犯罪事實，業據告訴人
    乙○○於警訊、偵查及本院調查時指訴：九十一年七月二十五日晚間八時二十分
    左右，伊騎腳踏車返家，路經臺中縣神岡鄉○○路，甲○○突然騎機車撞伊左大
    腿，當時伊重心不穩就摔入田裡等語綦詳（見偵卷第六、一七頁，本院卷第一六
    頁），並有大德醫院九十一年（驗傷診斷書誤寫為七十一年）七月二十六日出具
    之驗傷診斷書在卷可稽（見偵卷第一○頁）。依上開驗傷診斷書顯示，告訴人受
    傷部位係在左大腿外側，與告訴人所指被告騎機車撞其左大腿之情吻合，告訴人
    之指訴自堪採信。被告前揭所辯應係避重就輕之詞，不足為採。本件事證明確，
    被告犯行堪以認定。
二、核被告所為，係犯刑法第二百七十七條第一項之普通傷害罪。爰審酌被告為成年
    人，未能以理性溝通方式解決紛爭，竟對告訴人施以暴力手段，行為實不可取，
    事後復未能與告訴人達成和解，惟告訴人所受傷勢尚非嚴重，且被告犯罪後承認
    犯行，態度尚屬良好等一切情狀，量處如主文所示之刑，並諭知易科罰金之折算
    標準。
三、檢察官另以：被告甲○○於九十一年七月中旬，在臺中市○○路六六號三樓「輔
    祥實業股份有限公司」內，徒手毆打告訴人乙○○頭部，因認被告此部分亦涉犯
    刑法第二百七十七條第一項之普通傷害罪嫌，而移送本院併案審理（九十一年度
    偵字第二一○六六號）。惟按犯罪事實應依證據認定之，無證據不得推定其犯罪
    事實，刑事訴訟法第一百五十四條定有明文。本件告訴人自陳其於九十一年七月
    中旬，遭被告毆打後，係前往行政院衛生署豐原醫院就診，經本院發函詢問告訴
    人受傷情形，該院回覆：「乙○○女士於九十一年七月十二日來院門診，主訴一
    、二天前臉部被打，有暈眩、噁心嘔吐症狀，經頭顱Ｘ光檢查，理學檢查，無特
    殊發現」，有該院九十一年十二月三十日（九十一）豐醫病字第六四一三號函附
    卷可憑（見本院卷第一九頁），尚難據此認定告訴人身體或健康上受有何等傷害
    。而告訴人亦未能提出其他證據足以證明被告確有此部分之傷害行為（告訴人雖
    稱公司同事吳婉平曾目睹被告出手毆打，然經本院傳喚吳婉平到庭作證，吳婉平
    以電話表示其與被告及告訴人係在不同單位工作，對雙方均無印象，對於二人爭
    執之事亦不知情，有本院電話紀錄在卷可參），自難認定檢察官移送併案部分與
    本案成立連續犯之裁判上一罪關係，該部分應檢還由檢察官另行依法處理，併予
    敘明。
據上論斷，應依刑事訴訟法第二百九十九條第一項前段，刑法第二百七十七條第一項
、第四十一條第一項前段，罰金罰鍰提高標準條例第一條前段、第二條，判決如主文
。
本案經檢察官張溢金到庭執行職務。
中      華      民      國      九十二      年    二      月    十一    日
                                        臺灣臺中地方法院刑事第四庭
                                            審判長法  官  鄭 文 祺
                                                  法  官  黃 家 慧
                                                  法  官  羅 智 文
右正本證明與原本無異。
如不服本判決，應於送達後十日內向本院提出上訴狀（須附繕本），上訴於臺灣高等
法院臺中分院。
                                                  書記官
中      華      民      國      九十二      年    二      月    十一    日
附錄論罪科刑法條
刑法第二百七十七條第一項
傷害人之身體或健康者，處三年以下有期徒刑、拘役或一千元以下罰金。


司法院資訊處製作；財團法人民間司法改革基金會備份。
